# 非同一控制下的长期股权投资

提问人：yuxiaohong 时间：2011-03-21 10:36:31
在 2010 版会计准则讲解中，长期股权投资的初始成本确认中好像与 2008 版有较大区别，合并中的评估、法律服务等直接费用按照2008 版准则应计入合并成本，也就是长期股权投资成本，现在 2010 版则将其确认为费用计入当期损益。这样处理与企业合并准则是否有矛盾？

回答人：chenyiwei
这是根据解释 4 号第一条所作出的相应配套修改，即对于非同一控制下的企业合并，在合并报表和个别报表层面对合并中的评估、法律服务等直接费用都采用同样的费用化处理原则。